【裁判字號】    89,簡上,159
【裁判日期】    891226
【裁判案由】    債務人異議之訴
【裁判全文】
臺灣桃園地方法院民事判決  八十九年度簡上字第一五九號
    上  訴  人  桃園縣龜山鄉公所
    法定代理人  甲○○
    訴訟代理人  廖忠信律師
    複代理人    陳忠輝律師
    被上訴人    麒聯有限公司  設桃園縣龜山鄉○○街三十六號
    法定代理人  乙○○        .
右當事人間債務人異議之訴事件，上訴人對於中華民國八十九年五月二十三日本院桃
園簡易庭八十九年度桃簡字第四六五號第一審判決提起上訴，本院判決如左：
    主  文
上訴駁回。
第二審訴訟費用由上訴人負擔。
    事  實
甲、上訴人方面：
  一、聲明：原判決廢棄，被上訴人於第一審之訴駁回。
  二、陳述：除與原審判決書所載者相同茲予引用外，補稱：被上訴人以前開租賃契
      約屆滿時，曾要求延展租賃期間並經上訴人同意，則租賃期間既經兩造同意延
      展，已非原公證書之範圍，上訴人自不得憑之聲請強制執行為由提起本訴，惟
      上訴人於八十八年十二月一日函文係僅同意在未確定新租約之承租人前，上訴
      人同意延展租期，嗣通知終止後即應騰空遷讓返還上訴人，被上訴人於同年月
      三日並立具同意書切結無訛，嗣上訴人於八十九年一月十日通知被上訴人終止
      契約並限期返還，又於同年一月三十一日再函請被上訴人遷讓返還租賃物，惟
      被上訴人仍拒不遷還，上訴人不得已乃聲請鈞院強制執行，被上訴人不得據上
      開八十八年十二月一日函文謂為兩造間已有展期租賃期間之合意而不得依原公
      證書逕付強制執行甚明。
  三、證據：除援用原審之立證方法外，補提上訴人八十九年一月十日函乙份、被上
      訴人同意書一份、律師函一份、簡便行文表一份（以上均為影本）等為證。
乙、被上訴人方面：
  一、聲明：駁回上訴。
  二、陳述：除與原審判決書所載者相同茲予引用外，補稱：兩造租賃契約公證書載
      明得逕為強制執行之條件為租期屆滿，而原契約租期屆滿時間為八十八年十一
      月二十日，惟上訴人嗣後同意延展租賃期間，則上開公證書所載明得逕為強制
      執行之條件即視為不存在，上訴人不得執原公證書逕付強制執行。
  三、證據：援用原審之立證方法。
    理  由
一、本件被上訴人起訴主張上訴人依據本院公證處八十五年十一月九日做成之公證書
    作為強制執行之執行名義，惟依公證書約定得逕為強制執行事項，僅限於「租期
    屆滿（即八十八年十一月二十日）」之情形，如嗣後租賃契約當事人對於契約內
    容（例如租期、租金）已有所變更，即非原公證書得作為執行名義之範圍，爰依
    強制執行法第十四條請求撤銷本院上開強制執行事件之執行程序。上訴人則以其
    於八十八年十二月一日函文係僅同意在未確定新租約之承租人前，上訴人同意延
    展租期，嗣通知終止後即應騰空並遷讓返還上訴人，被上訴人於同年月三日並立
    具同意書切結無訛，嗣上訴人於八十九年一月十日通知被上訴人終止契約並限期
    返還，又於一月三十一日再函請被上訴人遷讓返還租賃物，惟被上訴人仍拒不遷
    還，上訴人不得已乃聲請本院強制執行，被上訴人不得據上開八十八年十二月一
    日函文謂為兩造間已有展期租賃期間之合意而不得依原公證書逕付強制執行等語
    資為抗辯。
二、經查，被上訴人起訴主張上訴人前依據本院公證處八十五年十一月九日做成之公
    證書作為強制執行之執行名義，該公證書上載明得逕受強制執行事項為「租賃期
    限屆滿（即八十八年十一月二十日）」，而上訴人於八十八年十二月一日時同意
    與被上訴人延展系爭契約期限至新租賃契約成立為止之事實，業據其提出上訴人
    八十八年十二月一日桃龜鄉建字第八八一二一九七號函為證，且為上訴人所不爭
    執，堪信被上訴人此部分之主張為真實。本件兩造所爭執點為，系爭租賃契約經
    公證人做成公證書載明應逕受強制執行時，若約定期間屆滿後，當事人合意延展
    租賃期間，則該公證書原定之執行力，是否依然存在。按依公證法第十三條第一
    項第三款規定，租用或借用房屋，約定期間並應於期間屆滿時交還房屋者，經公
    證人作成公證書載明應逕受強制執行時，固得依該公證書執行之，若約定期間屆
    滿後，當事人合意延展租賃期間，則該公證書原定給付之執行力，即因而歸於消
    滅。於延展期間屆滿後，自不得再據為執行名義聲請強制執行。最高法院七十九
    年度台上字第一八三八號著有判例可資參照。本件兩造就系爭租賃契約約定租賃
    期間至八十八年十一月二十日屆滿，並經公證人做成公證書，載明租賃期間屆滿
    後，被上訴人應交還系爭租賃物，並逕受強制執行；待上述租賃期間屆滿後，上
    訴人與被上訴人合意延展租賃期間至新租賃契約成立為止，則該公證書原定給付
    之執行力，即因而歸於消滅，揆諸上開說明，上訴人即不得再憑原公證書聲請逕
    付強制執行。是上訴人抗辯仍得執原公證書逕付強制執行云云，即不可採。
四、綜上所述，本件被上訴人依強制執行法第十四條，請求本院八十九年度執字第三
    四二八號遷讓房屋強制執行事件之公證書執行名義不得執行，原審因而為上訴人
    敗訴之判決，核無違誤，上訴論旨指摘原判決不當，求為廢棄，為無理由，應予
    駁回。
五、本件論證已臻明確，兩造其餘之攻擊、防禦方法於判決結果已無影響，爰不一一
    論述。
據上結論，本件上訴為無理由，依民事訴訟法第四百三十六條之一第三項、第四百四
十九條第一項、七十八條，判決如主文。
中      華      民      國    八十九    年    十二    月    二十六    日
                            臺灣桃園地方法院民事第一庭
~B審判長法官  陳添喜
~B法      官  潘進柳
~B法      官  邱育佩
右為正本係照原本作成
中      華      民      國    八十九    年     十二     月    二十九   日
~B法院書記官  羅英梅


司法院資訊處製作；財團法人民間司法改革基金會備份。
